【裁判字號】    98,交聲,689
【裁判日期】    980428
【裁判案由】    違反道路交通管理處罰條例聲明異議
【裁判全文】
臺灣桃園地方法院交通事件裁定        98年度交聲字第689號
原處分機關  交通部公路總局新竹區監理所中壢監理站
受處分人即
異  議  人  甲○○
上列受處分人因違反道路交通管理處罰條例案件，對於交通部公
路總局新竹區監理所中華民國98年2 月6 日以壢監裁字第裁53-Z
00000000號所為之違反道路交通管理事件裁決書，聲明異議，本
院裁定如下：
    主  文
異議駁回。
    理  由
一、異議意旨略以：受處分人即異議人甲○○遭警舉發於民國（
    下同）97年12月4 日下午4 時1 分許，駕駛車號1063-VT 號
    自用小貨車，在國道3 號高速公路南下中和出口匝道處有「
    跨越槽化線行駛」之違規行為。然係因異議人當日下午4 時
    1 分15秒下錯出口匝道，須從中和匝道口下，異議人隨後立
    即變換車道，不是故意在白線上行駛。為此，請求鈞院查明
    ，將原處分撤銷云云。
二、原處分機關略以：異議人於97年12月4 日下午4 時1 分許，
    駕駛上開小貨車，在國道3 號高速公路南下中和出口匝道處
    ，為警查知有「跨越槽化線行駛」之違規行為，遭內政部警
    政署國道公路警察局第六警察隊員警逕行舉發，原處分機關
    爰依道路交通管理處罰條例第33條第1 項第13款、第63條第
    1 項第1 款規定，對異議人處以罰鍰新臺幣（下同）3,000
    元，並記違規點數1 點等語。
三、按「汽車行駛於高速公路、快速公路或設站管制之道路，不
    遵使用限制、禁止、行車管制及管理事項之管制規則而有下
    列行為者，處汽車駕駛人新臺幣3 千元以上6 千元以下罰鍰
    ：一、未依標誌、標線、號誌指示行車」、「汽車駕駛人有
    第33條第1 項情形之一者，記違規點數1 點」，道路交通管
    理處罰條例第33條第1 項第13款、第63條第1 項第1 款分別
    定有明文。次按「槽化線，用以引導車輛駕駛人循指示之路
    線行駛，並禁止跨越。劃設於交岔路口、立體交岔之匝道口
    或其他特殊地點」、「匝道︰指交流道中為加減速車道及主
    線車道與其他道路間之連接部分」，道路交通標誌標線號誌
    設置規則第171 條第1 項、高速公路及快速道路交通管制規
    則第2 條第13款就其定義分別設有明文。又按「汽車行駛高
    速公路及快速道路，其車道之使用，除因交通事故及道路施
    工依臨時或可移動標誌指示或交通勤務警察指揮外，應依設
    置之交通標誌、標線或號誌之規定」、「汽車在行駛途中，
    不得驟然或任意變換車道」、「汽車駛離高速公路及快速道
    路主線車道擬進入交流道、服務區、休息站時，應先駛入外
    側車道，再循減速車道逐漸降低速率行駛之」，高速公路及
    快速道路交通管制規則第8 條第1 項前段、第11條前段及第
    18條均有明文規定。
四、異議人固不否認於上揭時、地駕駛車牌號碼1063-VT 號自用
    小貨車，在國道3 號高速公路南下中和出口匝道處有「跨越
    槽化線行駛」之違規行為，惟辯稱因伊當日下午4 時1 分15
    秒下錯出口匝道，須從中和匝道口下，伊隨後立即變換車道
    ，不是故意在白線上行駛云云。經查：
（一）異議人所有上開車號1063-VT 號自用小貨車，於上開時、
      地，未依規定變換車道，由主線車道直接跨越槽化線駛入
      減速車道下交流道，而遭警以拍照方式採證予以掣單逕行
      舉發之事實，業據異議人於聲明異議狀內陳明屬實，並有
      員警於上開時、地所攝前開自小客車跨越槽化線三角形區
      域頂端部分之照片5 張、舉發違反道路交通管理事件通知
      單1 紙、裁決書1 份在卷可稽。觀諸上開照片所示，該槽
      化線左側之車道，係進入匝道之外側車道，車流量較大，
      欲進入匝道之車輛大多依序魚貫行駛，而槽化線右方之車
      道則車流量較小，車行順暢，依一般符合交通規則之駕駛
      行為，駕駛人如欲駛入該處匝道，本應及早切換至外線車
      道，並隨外線車道之車流循序緩行入匝道，方為適法，而
      異議人之上開車輛卻於行駛至該槽化線之前方，始直接切
      入外側車道之車流中，因而跨越該槽化線，是該車輛於上
      開時、地確有不依規定任意變換車道，跨越槽化線行駛之
      違規行為，堪以認定。
（二）查汽車駛離高速公路主線車道擬進入交流道時，應先駛入
      外側車道，再循減速車道逐漸降低速率行駛之，為上揭高
      速公路及快速道路交通管制規則第18條所明定，且高速公
      路於各入出口匝道均劃有槽化線，藉以區○○○○道與匝
      道之往來車流，以免駕駛人相互爭道而發生壅塞情形，自
      不得任意跨越行駛，此為一般行駛於高速公路之汽車駕駛
      人所當知，且有上開員警於上開時、地所攝異議人違規駕
      駛上開自小客車跨越槽化線三角形區域頂端部分之照片5
      張在卷可徵。是本件異議人上開所辯，殊無可採。綜上，
      本件異議人既有上開違規之事實，則原處分機關援引上揭
      規定，而予以裁罰，依法並無違誤不當，是本件異議人之
      異議為無理由，應予以駁回。
五、據上論結，爰依道路交通管理處罰條例第87條第2 項，道路
    交通案件處理辦法第19條，裁定如主文。
中    華    民    國    98    年    4     月    28    日
                  交通法庭    法  官  張明儀
以上正本證明與原本無異。
如不服本裁定，應於裁定送達後5 日內向本院提出抗告狀。
                              書記官  邱仲騏
中    華    民    國    98    年    4     月    28    日


司法院資訊處製作；財團法人民間司法改革基金會備份。
